# 请教陈版主，反向收购后再次发生重大资产重组的会计处理

提问人：zhaojin53 时间：2016-08-05 22:52:20
陈老师：您好！目前学生遇到一个实际案例如下：A上市公司于 2012 年发行股份购买B公司100%股权（构成借壳上市），本次交易完成后，A公司合并报表处理严格按照《财政部关于做好执行会计准则企业 2008 年年报工作的通知》（财会函[2008]60号）、《关于非上市公司购买上市公司股权实现间接上市会计处理的复函》（财会便[2009]17号）相关意见处理，A公司合并报表以股本数量列示时，为A公司注册资本的金额，A公司合并报表的股本以金额列示时为B公司模拟发行股份后的数量。 2015 年A公司再次发行股份购买C公司100%股权（不构成借壳上市），本次交易完成后，A公司合并报表的股本数量如何列示？非常感谢老师能在百忙之中抽出时间赐教。

回答人：chenyiwei
按照你的做法，应当根据增发时点上合并报表的股本金额除以法律上母公司（上市公司）该时点实际发行在外的股份数量，得到每 1股股份对应的股本金额。按照本次增发的股份数乘以该“每 1 股股份对应的股本金额”增加合并报表层面的股本，差额计入资本公积——股本溢价。